臺灣桃園地方法院小額民事判決
110年度壢保險小字第700號
原      告  南山產物保險股份有限公司

法定代理人  蔡漢凌  
訴訟代理人  劉學瀚  
            楊志鴻  
被      告  林進吉  

上列當事人間請求損害賠償事件，於中華民國111年5月3日言詞
辯論終結，本院判決如下：
    主    文
一、被告應給付原告新臺幣（下同）1萬1,334元，及自民國110
    年11月12日起至清償日止，按年息5％計算之利息。
二、訴訟費用1,000元由被告負擔。
三、本判決得假執行。
    事實及理由
一、原告主張：原告承保訴外人陳秀明所有之車牌號碼000-0000
    號自用小客車（下稱系爭車輛）之車體損失險。於民國109
    年2月15日，陳秀明駕駛系爭車輛行經桃園市○○區○○路0段00
    0巷0弄0號前，遭被告駕駛車牌號碼00-0000號自用小客車，
    因倒車不慎造成二車碰撞，致系爭車輛受損（下稱系爭事故
    ）。原告依約給付賠償金額予陳秀明後，依法取得對被告之
    損害賠償請求權，惟經折舊零件費用後，系爭車輛之必要修
    理費用應為1萬1,334元（含零件費用2,984元、烤漆費用1,3
    50元、工資7,000元）。為此，爰依侵權行為及保險代位之
    法律關係，提起本件訴訟等語。並聲明：被告應給付原告1
    萬1,334元，及自起訴狀繕本送達翌日起至清償日止，按年
    息5％計算之利息。
二、被告未於言詞辯論期日到場，亦未提出書狀作任何聲明或陳
    述。
三、原告主張之前揭事實，業據提出汽車保險理算書、汽（機）
    車保險理賠申請書、系爭車輛行車執照、訴外人陳秀明汽車
    駕駛執照、桃園市政府警察局道路交通事故當事人登記聯單
    、SUBARU台灣意美汽車股份有限公司中壢廠估價單、結帳清
    單及電子發票證明聯、系爭車輛受損照片12張等資料為證，
    並經本院依職權向桃園市政府警察局中壢分局調取本件交通
    事故資料核閱無訛（見本院卷第16頁至第31頁），復經本院
    當庭勘驗系爭事故發生地點住家監視器錄影光碟，結果略以
    ：「檔案名稱：1_01_R_000000000000，並將時間拉至0點0
    分31秒左右，進行播放，畫面可見一輛車牌號碼00-0000號
    自用小客車駛往巷弄旁右側空位，00：00：43另一輛車牌號
    碼000-0000號自用小客車自畫面左下方出現，兩車會車期間
    ，車牌號碼00-0000號自用小客車於00：00：43開始倒車，
    該車車身於00：00：51因其左後保險桿與車牌號碼000-0000
    號自用小客車之左後保險桿碰撞，有遭向右後方拉扯之輕微
    晃動。」，另參以編號7至11、編號13、14之道路交通事故
    現場照片所示（見本院卷第26頁背面至第28頁），上開勘驗
    畫面中系爭車輛遭撞擊之對應位置，後保險桿左側邊角，確
    有鈑金遭擦撞之痕跡，而被告經合法通知，未於言詞辯論期
    日到場，亦未提出書狀作何陳述，依民事訴訟法第280條第3
    項準用第1項規定，視同自認，是綜上證據調查堪信原告主
    張為真。又系爭事故發生當時天候晴、夜間有照明、柏油路
    面濕潤無缺陷，客觀上並無不能注意之情事，有道路交通事
    故調查報告表㈠在卷可稽（見本院卷第20頁），被告疏未注
    意致系爭事故發生，就系爭事故之發生自有過失，應負侵權
    行為損害賠償責任。另查，系爭車輛係106年4月1日出廠，
    距系爭事故發生之日，已使用2年11月，依定率遞減法計算
    折舊後，零件部分應為2,984元（詳如附表之計算式），加
    計烤漆及工資8,350元，本件損害額為1萬1,334元【計算式
    ：2,984+8,350=11,334】。是以原告據此請求被告賠償，核
    屬有據，應予准許。
四、末按給付無確定期限者，債務人於債權人得請求給付時，經
    其催告而未為給付，自受催告時起，負遲延責任。其經債權
    人起訴而送達訴狀，或依督促程式送達支付命令，或為其他
    相類之行為者，與催告有同一之效力；遲延之債務，以支付
    金錢為標的者，債權人得請求依法定利率計算之遲延利息；
    應付利息之債務，其利率未經約定，亦無法律可據者，週年
    利率為百分之5，民法第229條第2項、第233條第1項前段、
    第203條分別定有明文。本件侵權行為損害賠償之債務，其
    給付並無確定期限，又起訴狀繕本係於110年11月11日送達
    於被告本人，有送達證書1紙附卷可證（見本院卷第34頁）
    ，應於110年11月12日發生送達效力。從而，原告請求被告
    給付自起訴狀繕本送達翌日即110年11月12日起至清償日止
    ，按年息5％計算之遲延利息，核屬有據。
五、本件係依民事訴訟法第436條之8適用小額訴訟程式所為之判
    決，應就被告敗訴部分，依同法第436條之20規定，依職權
    宣告假執行。
六、訴訟費用負擔之依據：民事訴訟法第78條。並依職權確定訴
    訟費用額如主文第2項所示（即第一審裁判費）。
中　　華　　民　　國　　111 　年　　5 　　月　　13　　日
                  中壢簡易庭  法  官  劉哲嘉
以上正本證明與原本無異。
如不服本判決，須以違背法令為理由，於判決送達後20日內向本
庭（桃園市○○區○○路0 段000 號）提出上訴狀。（須按他造當事
人之人數附繕本）。
中　　華　　民　　國　　111 　年　　5 　　月　　13　　日
　　　　　　　　　　　　　　　書記官  陳香菱
附錄：
一、民事訴訟法第436條之24第2項：
    對於小額程序之第一審裁判上訴或抗告，非以其違背法令為
    理由，不得為之。
二、民事訴訟法第436條之25：
    上訴狀內應記載上訴理由，表明下列各款事項：
    （一）原判決所違背之法令及其具體內容。
    （二）依訴訟資料可認為原判決有違背法令之具體事實。
三、民事訴訟法第471條第1項：（依同法第436 條之32第2 項規
    定於小額事件之上訴程序準用之）上訴狀內未表明上訴理由
    者，上訴人應於提起上訴後20日內，提出理由書於原第二審
    法院；未提出者，毌庸命其補正，由原第二審法院以裁定駁
    回之。
　　
附表
-----
折舊時間           金額
第1年折舊值        11,325×0.369=4,179
第1年折舊後價值    11,325-4,179=7,146
第2年折舊值        7,146×0.369=2,637
第2年折舊後價值    7,146-2,637=4,509
第3年折舊值        4,509×0.369×(11/12)=1,525
第3年折舊後價值    4,509-1,525=2,984